【裁判字號】    92,易,1176
【裁判日期】    920604
【裁判案由】    違反保護令等
【裁判全文】
臺灣臺中地方法院刑事判決                        九十二年度易字第一一七六號
    公  訴  人  臺灣臺中地方法院檢察署檢察官
    被      告  乙○○
右列被告因違反保護令等案件，經檢察官提起公訴（九十二年度偵字第四五Ｏ二號）
及移
    主      文
乙○○連續違反法院依家庭暴力防治法所為命禁止實施家庭暴力行為、遠離住居所之
裁定，處有期徒刑陸月，如易科罰金，以佰元折算壹日。
    事      實
一、乙○○原係甲○○之夫，為家庭暴力防治法第三條第一款所定之家庭成員。乙○
    ○於民國九十一年十二月一日凌晨，在台中市○○里○○○路七八Ｏ號十一樓之
    三住處，因子女管教問題與甲○○發生爭執，以曬衣架毆打甲○○後，復對甲○
    ○拳打腳踢，對於甲○○實施身體上不法侵害，甲○○旋向本院聲請核發民事暫
    時保護令，經本院於九十二年一月二十日核發九十一年度暫家護字第三八六號民
    事暫時保護令，命乙○○不得對甲○○及甲○○子女張燕青實施身體或精神上不
    法侵害之行為，不得直接或間接對甲○○為騷擾行為，及應遠離甲○○位於台中
    市○區○○○路七八Ｏ號十一樓之三住所至少五十公尺。上開民事暫時保護令於
    九十二年一月二十四日下午六時許，由台中市警察局第三分局家暴官吳隆琦通知
    乙○○，本院並於同年二月六日將裁定正本送達乙○○，詎乙○○竟基於違反該
    保護令之概括犯意，自九十二年一月二十四日起仍陸續住居在甲○○前開住處，
    經甲○○多次要求遷出均不肯離去，並於同年二月十二日上午六時許，在甲○○
    前開住處內，用腳踢其女兒張燕青，復於同年二月二十四日晚上七時二十五分許
    ，酒後因細故再度與甲○○發生口角，乙○○因一時失控而基於傷害人之身體之
    故意，拿取屋內與甲○○共有之水果刀一把，自甲○○背後朝甲○○右腹部刺入
    ，致甲○○受有右側血胸、右側腹部穿通傷等傷害，而連續違反應遠離甲○○
    前開住處五十公尺及不得對於甲○○與張燕青實施身體上不法侵害之保護令。嗣
    分別於九十二年二月十二日上午九時三十分許由林美秀報警處理；及於同年月二
    十四日晚上八時許，由警方在甲○○住處查獲乙○○，並扣得乙○○刺傷甲○○
    之水果刀一把。
二、案經甲○○訴由台中縣警察局霧峰分局報請臺灣臺中地方法院檢察署檢察官偵查
    起訴及台中市警察局第三分局報請該署檢察官移送併案審理。
    理      由
一、訊據被告乙○○固坦承於保護令核發後仍居住在被害人甲○○住處，並於九十二
    年二月二十四日晚上七時二十五分許，發生口角後持刀刺傷被害人等情不諱，惟
    辯稱：保護令核發後，其有徵得甲○○之同意繼續居住在甲○○之住處云云。然
    查：右揭事實，業據被害人迭於警詢、偵查中及本院審理時指訴綦詳，並有本院
    九十一年度暫家護字第三八六號民事暫時保護令一份、台中市警察局第三分局保
    護令執行紀錄表影本一份、診斷證明書一份、酒精測驗值單據一份、照片八張附
    於偵查卷可稽，復有扣案之水果刀一把可資佐證。前開民事暫時保護令係於九十
    二年一月二十日核發，裁定命被告不得對被害人及女兒張燕青實施身體或精神上
    不法侵害之行為、不得直接或間接對甲○○為騷擾行為，及應遠離甲○○位於台
    中市○區○○○路七八Ｏ號十一樓之三住所至少五十公尺，並於九十二年一月二
    十四日下午六時許，由台中市警察局第三分局家暴官吳隆琦通知被告，本院並於
    同年二月六日將裁定正本送達被告，亦經本院調閱該案卷查明屬實，是被告自九
    十二年一月二十四日下午六時許經家暴官吳隆琦告知前開暫時保護令之內容後，
    即已知悉其應遵守何種內容保護令之義務，竟仍繼續住居在被害人前開住所，及
    對於被害人及女兒張燕青實施身體上之不法侵害行為，足見其有違反保護令之故
    意甚明。又民事暫時保護令一經核發即生效力，在經法院撤銷或變更之前，相對
    人均有遵守之義務，此觀諸家庭暴力防治法第十五條第五項、第六項之規定自明
    ，雖被害人多次命被告遷出其住處未果後，在被告之央求下曾同意其於取得工程
    款後再行遷出，此據被害人於本院審理時指述屬實，惟保護令之核發除為保障私
    權外，另有公權力介入監督之屬性，是縱使被害人曾同意被告暫時住居在其住處
    ，惟既未依法聲請由法院審查並認為適宜後而予以撤銷或變更，被告仍有遵守之
    義務，自難以被害人曾同意其暫時居住被害人之前開住處而免除其刑責。是被告
    之所辯無非卸飾之詞，不足採信，事證明確，其犯行洵堪認定。
二、核被告所為，係犯家庭暴力防治法第五十條第一款及第四款之違反保護令罪、刑
    法第二百七十七條第一項之傷害罪。被告先後多次違反保護令之行為，時間緊接
    ，犯罪構成要件相同，顯係基於概括之犯意反覆為之，為連續犯，應依刑法第五
    十六條之規定論以一罪，並加重其刑。被告違反本院前開暫時保護令之內容雖有
    二款，惟僅係違反之情狀有二種，應僅論以一罪。所犯連續違反保護令罪及傷害
    罪，係一行為觸犯數罪名，為想像競合犯，應依刑法第五十五條之規定從一重之
    違反保護令處斷。被告於九十二年二月十二日違反保護令之行為，雖未據公訴人
    起訴，惟與已起訴其所犯前開有罪部分有連續犯關係，屬裁判上一罪，為起訴效
    力所及，本院自得一併加以審理，併此敘明。爰審酌被告犯罪之動機、目的、手
    段、其品行及智識程度、犯罪所生之危害及其犯罪後之態度等一切情狀，量處如
    主文所示之刑，並諭知易科罰金之折算標準。扣案之水果刀一把，雖係被告所有
    供犯罪所用之物，惟係被告與被害人所共有，業據被害人於偵查中指述明確，爰
    不予宣告沒收，附此敘明。
據上論斷，應依刑事訴訟法第二百九十九條第一項前段，家庭暴力防治法第五十條第
一款、第四款，刑法第十一條前段、第五十六條、第二百七十七條第一項、第五十五
條、第四十一條第一項前段，罰金罰鍰提高標準條例第一條前段、第二條，判決如主
文。
中      華      民      國      九十二      年    六      月      四    日
                                   臺灣臺中地方法院刑事第七庭
                                       法  官  簡  源  希
右正本證明與原本無異。
如不服本判決，應於判決送達後十日內向本院提出上訴狀，上訴於臺灣高等法院臺中
分院( 須附繕本 )。
                                       書記官
中      華      民      國      九十二      年    六      月      六    日
附錄論罪科刑法條：
家庭暴力防治法第五十條：違反法院依第十三條、第十五條所為之下列裁定者，為本
                        法所稱之違反保護令罪，處三年以下有期徒刑、拘役或科
                        或併科新台幣十萬元以下罰金︰
                    一、禁止實施家庭暴力行為。
                    四、遠離住居所、工作場所、學校或其他特定場所。
刑法第二百七十七條第一項：傷害人之身體或健康者，處三年以下有期徒刑、拘役或
                          一千元以下罰金。


司法院資訊處製作；財團法人民間司法改革基金會備份。
